【裁判字號】    98,易,1294
【裁判日期】    980630
【裁判案由】    傷害
【裁判全文】
臺灣板橋地方法院刑事判決              98年度易字第1294號
公  訴  人  臺灣板橋地方法院檢察署檢察官
被      告  乙○○
上列被告因傷害案件，經檢察官提起公訴（98年度偵字第10556
號），被告於本院準備程序進行中，就被訴犯罪事實為有罪之陳
述，本院告知簡式審判程序之旨，並聽取其與公訴人之意見後，
經本院裁定進行簡式審判程序審理後，判決如下：
    主  文
乙○○傷害人之身體，處拘役伍拾日，如易科罰金，以新臺幣壹
仟元折算壹日。
    事  實
一、乙○○與邱靖宣為夫妻關係，渠等具有家庭暴力防治法第3
    條第1 款所定之家庭成員關係。於民國98年3 月16日晚上9
    時45分許，在渠等位於臺北縣中和市○○路280 巷18弄28之
    4 號5 樓住處，乙○○因懷疑甲○○在外行為不檢而起口角
    爭執，詎其竟基於傷害之犯意，徒手毆打甲○○之頭部及胸
    部，致甲○○受有右側臉部瘀傷、左側耳後腫痛、前胸擦傷
    之傷害。
二、案經邱靖宣訴由臺北縣政府警察局中和分局報告臺灣板橋地
    方法院檢察署檢察官偵查起訴。
    理  由
壹、程序方面：本件被告乙○○所犯係死刑、無期徒刑、最輕本
    刑3 年以上有期徒刑以外之罪，其於準備程序就前揭被訴事
    實為有罪之陳述，經法官告知簡式審判程序之旨，並聽取其
    與公訴人之意見後，本院認無不得或不宜改依簡式審判程序
    進行之處，爰依刑事訴訟法第273 條之1 第1 項、第284 條
    之1 之規定，由本院裁定本件行簡式審判程序，合先敘明。
貳、實體方面：
一、上開事實，業據被告乙○○迭於警詢、偵訊及本院訊問時自
    白不諱，核與告訴人邱靖宣於警詢及本院訊問時指訴之情節
    大致相符，並有行政院衛生署雙和醫院受理家庭暴力事件驗
    傷診斷書1 份及告訴人受傷照片5 張（詳見偵查卷第9 至10
    頁、本院卷第35頁）在卷可證。故被告之自白核與事實相符
    ，應堪予採信。是本案事證已臻明確，被告犯行洵堪認定，
    應予依法論科。
二、按家庭暴力防治法所稱家庭暴力，係指家庭成員間實施身體
    或精神上不法侵害之行為；所稱家庭暴力罪，係指家庭成員
    間故意實施家庭暴力行為而成立其他法律所規定之犯罪，家
    庭暴力防治法第2 條第1 項、第2 項分別定有明文。查被告
    與告訴人為夫妻關係，此有全戶戶籍查詢結果1 紙在卷可證
    ，是渠等具有家庭暴力防治法第3 條第1 款之家庭成員關係
    ，則被告對告訴人為傷害之行為，自該當家庭暴力防治法所
    稱之家庭暴力罪。惟因家庭暴力防治法對於家庭暴力罪並無
    科處刑罰之規定，故被告仍僅依刑法之規定予以論罪科刑。
    因而，核被告所為，係犯刑法第277 條第1 項之傷害罪。爰
    審酌被告僅因與告訴人起口角爭執，不思以理性之方式為之
    ，卻以毆打之不法方式，其犯罪之動機、目的、手段實屬可
    議，且對告訴人所造成危害非輕，及迄今尚未與告訴人和解
    ，亦未獲得告訴人宥恕，惟被告無前科，此有臺灣高等法院
    被告前案紀錄表1 份在卷可證，其素行尚可，且犯後坦承犯
    行之態度等一切情狀，量處如主文所示之刑，併予諭知易科
    罰金之折算標準，以資懲儆。
據上論斷，應依刑事訴訟法第273 條之1 第1 項、第299 條第1
項前段，刑法第277 條第1 項、第41條第1 項前段，判決如主文
。
本案經檢察官江祐丞到庭執行職務。
中    華    民    國    98    年    6     月    30    日
                  刑事第十七庭法  官  饒金鳳
以上正本證明與原本無異。
如不服本判決，應於判決送達後10日內，向本院提出上訴書狀，
且上訴書狀應敘述具體理由，而上訴書狀未敘述上訴理由者，應
於上訴期間（即自收受判決書之翌日起算10日）屆滿後20日內補
提理由書。
                              書記官  王春森
中    華    民    國    98    年    6     月    30    日
附錄本案論罪科刑之法律條文：
中華民國刑法第277 條第1 項：
傷害人之身體或健康者，處3 年以下有期徒刑、拘役或1,000 元
以下罰金。


司法院資訊處製作；財團法人民間司法改革基金會備份。
